【裁判字號】    89,訴,370
【裁判日期】    890317
【裁判案由】    毒品危害防制條例
【裁判全文】
臺灣高雄地方法院刑事判決                          八十九年度訴字第三七號
    公  訴  人  臺灣高雄地方法院檢察署檢察官
    被      告  甲○○
右列被告因毒品危害防制條例案件，經檢察官提起公訴（八十九年度偵緝字第二七號
），本院判決如左：
    主  文
甲○○施用第一級毒品，累犯，處有期徒刑捌月，扣案之第一級毒品海洛因參小包（
驗後淨重壹點柒肆公克，含毒品海洛因殘渣無法析離之包裝袋重零點柒捌公克，純度
百分之柒拾壹點零伍，純質淨重壹點貳肆公克）沒收銷毀之；又施用第二級毒品，累
犯，處有期徒刑陸月，扣案之第二級毒品安非他命貳小包（驗後毛重伍點捌捌公克）
、含毒品安非他命殘渣（量微無法析離秤重）之吸食器壹個與吸管貳個均沒收銷毀之
及塑膠夾鏈袋參拾柒個沒收。應執行有期徒刑壹年，扣案之第一級毒品海洛因參小包
（驗後淨重壹點柒肆公克，含毒品海洛因殘渣無法析離之包裝袋重零點柒捌公克，純
度百分之柒拾壹點零伍，純質淨重壹點貳肆公克）、第二級毒品安非他命貳小包（驗
後毛重伍點捌捌公克）、含毒品安非他命殘渣（量微無法析離秤重）之吸食器壹個與
吸管貳個均沒收銷毀之及塑膠夾鏈袋參拾柒個沒收
    事  實
一、甲○○曾於民國八十四年間，因違反麻醉藥品管制條例案件，經本院判處有期徒
    刑四月，於八十五年三月十三日以易科罰金執行完畢。竟不知悔改，前因施用毒
    品案件，經本院以八十七年度毒聲字第四七二○號裁定送觀察、勒戒後，認無繼
    續施用毒品向，經台灣高雄地方法院檢察署檢察官（以下簡稱高雄地檢署檢察官
    ），以八十七年度偵字第二五三三三號不起訴處分確定；詎復基於施用上開毒品
    之犯意，於八十八年十月三日某時許，在高雄市左營區○○○路一０九號十二樓
    住處，將海洛因滲雜捲於香煙內及將安非他命放置於錫泊紙上，以火燻烤，而後
    再吸食其霧化氣體等方式，施用第一級、第二級毒品海洛因及安非他命各一次，
    嗣於同年十月七日下午五時許，在上址為警查獲，並扣有第一級毒品海洛因三小
    包（驗後淨重一點七四公克，含毒品海洛因殘渣無法析離之包裝袋重零點七八公
    克，純度百分之七十一點零五，純質淨重一點二四公克）、第二級毒品安非他命
    二小包（驗後毛重五點八八公克）、含毒品安非他命殘渣（量微無法析離秤重）
    之吸食器一個與吸管二個及塑膠夾鏈袋三十七個。
二、案經高雄市政府警察局刑警大隊移送臺灣高雄地方法院檢察署檢察官偵查起訴。
    理  由
一、右揭事實，業據被告於本院審理時供承不諱，且被告於八十八年十月七日，為警
    查獲時採取之尿液，經送檢驗結果，呈嗎啡及安非他命陽性反應，此有高雄市政
    府衛生局八十八年十月十五日煙毒尿液檢驗成績書各一份附卷可稽。此外，復有
    海洛因三小包及安非他命二小包、吸食器一個與吸管二個及塑膠夾鏈袋三十七個
    扣案可佐，而扣案之海洛因三小包、安非他命二小包、吸食器一個及吸管二個，
    經送檢驗結果，確分別係含有海洛因及安非他命成份無訛（第一級毒品海洛因三
    小包部分，驗後淨重一點七四公克，含毒品海洛因殘渣無法析離之包裝袋重零點
    七八公克，純度百分之七十一點零五，純質淨重一點二四公克；第二級毒品安非
    他命二小包部分，驗後毛重五點八八公克；吸食器及吸管部分均含毒品安非他命
    殘渣量微無法析離秤重），有法務部調查局（電腦條碼0000000號）鑑定
    通知書、高雄醫學院附設中和紀念醫院八十九年二月二十二日檢驗報告單三份在
    卷為證，被告自白與事實相符，顯見被告確有施用上開第一、二級毒品事實甚明
    。又查，被告前因施用毒品案件，經依本院裁定送觀察、勒戒後，認無繼續施用
    毒品之傾向，由高雄地檢察署以八十七年度偵字第二五三三三號不起訴處分確定
    在案，有高雄地檢刑案資料查註紀錄表在卷足參。其於五年內再犯毒品危害防制
    條例第十條之罪，且經裁定送觀察勒戒，認有繼續施用毒品傾向，有本院八十九
    年一月二十一日八十九年度毒聲字第六一三號裁定送強制戒治附卷可參，被告罪
    證明確，應予依法論科。
二、核被告施用第一級毒品及第二級毒品之行為，分係犯毒品危害防制條例第十條第
    一項及第二項之罪。被告吸用海洛因及安非他命前之持有第一級毒品海洛因與第
    二級毒品安非他命行為（同條例第十一條第一項、第二項），本應以持有論，惟
    持有後進而吸用，其持有之低度行為應被吸用之高度行為所吸收，故不再另論其
    非法持有第一級毒品罪、第二級毒品罪。被告上開施用第一級毒品與施用第二級
    毒品之行為，二者犯意個別，行為不同，罪名亦互異，應予分論併罰。又查，被
    告曾於八十四年間，因違反麻醉藥品管制條例案件，經本院判處有期徒刑四月，
    於八十五年三月十三日以易科罰金執行完畢，有高雄地檢署刑案資查註紀錄表、
    本院被告院內索引卡紀錄表及台灣高等法院全國前案紀錄表在卷足憑，其於五年
    以內再犯有期徒刑以上之上開各罪，為累犯，均應依刑法第四十七條之規定，加
    重其刑。爰審酌被告無視政府反毒禁令，屢經觀察、勒戒後，仍多次再犯，其品
    行、動機、目的及犯後坦承犯行等一切情狀，各量處如主文所示之刑，並定其應
    執行之刑。扣案之第一級毒品海洛因三小包（驗後淨重一點七四公克，含毒品海
    洛因殘渣無法析離之包裝袋重零點七八公克，純度百分之七十一點零五，純質淨
    重一點二四公克）、第二級毒品安非他命二小包（驗後毛重五點八八公克）、含
    毒品安非他命殘渣（量微無法析離秤重）之吸食器一個與吸管二個，依同條例第
    十八條第一項前段之規定，均宣告沒收銷毀之。又塑膠夾鏈袋三十七個，為被告
    所有並供施用毒品犯罪預備之用，業經被告於本院審理時供明在卷，應依刑法第
    三十八條第一項第二款規定沒收。
據上論斷，應依刑事訴訟法第二百九十九條第一項前段，毒品危害防制條例第十條第
一、二項、第十八條第一項前段，刑法第十一條前段、第四十七條、第三十八條第一
項第二款、第五十一條第五款，判決如主文。
中    華    民    國    八十九    年      三      月        十七        日
                                  臺灣高雄地方法院刑事第一庭
                                      法  官    邱基峻
右正本證明與原本無異。
如不服本判決，應於判決送達後十日內，向本院提出上訴狀。
                                      書記官    王美玲
中    華    民    國    八十九    年      三      月        二十      日


司法院資訊處製作；財團法人民間司法改革基金會備份。
